臺灣臺中地方法院刑事判決
109年度金訴字第402號
公  訴  人  臺灣臺中地方檢察署檢察官
被      告  宋俊佑



選任辯護人  吳建寰律師
            謝憲杰律師
            吳沂澤律師
被      告  鄧承恩


            魏榆靜


上列被告因詐欺等案件，經檢察官提起公訴（109年度偵字第121
93號、第22450號），本院判決如下：
    主    文
宋俊佑犯如附表一編號一至八主文欄所示之罪，共捌罪，各處如
附表一編號一至八主文欄所示之刑及沒收。應執行有期徒刑參年
，沒收部分併執行之。
鄧承恩犯如附表一編號一至八主文欄所示之罪，共捌罪，各處如
附表一編號一至八主文欄所示之刑及沒收。應執行有期徒刑貳年
肆月，沒收部分併執行之。
魏榆靜犯如附表一編號三主文欄所示之罪，處如附表一編號三主
文欄所示之刑。
    犯罪事實
一、宋俊佑、鄧承恩與張竣龍、李劭中（張竣龍、李劭中涉犯三
    人以上共同犯詐欺取財罪、一般洗錢罪部分，由本院另行審
    結）、丁希賓（丁希賓不在本案起訴範圍內），於民國108
    年12月底至109年1月初某日，加入真實身分不詳綽號「小新
    」之成員所組成之三人以上、以實施詐術為手段，且具有持
    續性、牟利性之有結構性之詐欺集團（宋俊佑、鄧承恩涉犯
    參與犯罪組織罪部分，業經臺灣南投地方法院以109 年度訴
    字第56號判決在案，現由臺灣高等法院臺中分院以110年度 
    金上訴字第1055號審理中，非本案審理範圍），由張竣龍、
    李劭中、丁希賓擔任提款詐欺款項之車手，宋俊佑、鄧承恩
    擔任向車手收取詐欺款項之收水手，宋俊佑、鄧承恩各可獲
    得收水款項之3％做為報酬。謀議既定，宋俊佑、鄧承恩、魏
    榆靜與張竣龍、李劭中、丁希賓、「小新」及所屬詐欺集團
    身分不詳成年成員，竟共同意圖為自己不法之所有，基於三
    人以上共同詐欺取財、掩飾隱匿詐欺犯罪所得之去向及所在
    之個別犯意聯絡，先由本案詐欺集團不詳成員，於附表一「
    詐欺方式」欄所示之時間、手法，分別對陳文田、林宏樹、
    陳月上、周守倫、高志強、何淑美、謝月風、陳淑芬施用詐
    術，致其等均陷於錯誤，而各自依指示，於如附表一「匯款
    時間/金額」欄所示之時間，將如附表一「匯款時間/金額」
    欄所示之款項，匯入如附表一「匯入帳戶」欄所示之帳戶內
    ，再由如附表一「提領車手」欄所示之車手，於如附表一「
    提領時間、地點及金額」欄所示之時間、地點，提領如附表
    一「提領時間、地點及金額」欄所示之款項，並由李劭中負
    責彙整各日所有車手提領款項，且從中收取各車手之報酬後
    ，於如附表二「鄧承恩收水日期、地點」欄所示之時間、地
    點，將該等款項交予鄧承恩，再由鄧承恩從中收取詐欺款項
    3％之報酬後，於如附表二「宋俊佑收水日期、地點」欄所示
    之時間、地點將款項轉交給宋俊佑，復由宋俊佑扣除詐得金
    額3％之報酬後，將餘款交予詐欺集團不詳上手，以此方式製
    造資金斷點及掩飾詐欺犯罪所得。嗣因如附表一所示之被害
    人發覺遭騙報警處理，經警調閱自動櫃員機監視錄影畫面及路
    口監視器畫面後，始循線查悉上情。
二、案經林宏樹、陳月上、周守倫、高志強、何淑美、謝月風、
    陳淑芬訴由臺中市政府警察局大雅分局報告臺灣臺中地方檢
    察署檢察官偵查起訴。
    理    由
一、證據能力：
    本院認定犯罪事實所憑之供述證據及非供述證據，檢察官、
    被告宋俊佑、鄧承恩、魏榆靜及辯護人於本院準備程序均同
    意作為本案證據，且迄本院言詞辯論終結前均未聲明異議，
    無證據足認係公務員違背法定程序所取得，亦無顯不可信或
    不得作為證據之情形，經本院於審判期日依法進行調查提示
    ，均有證據能力。
二、認定犯罪事實所憑之證據及理由：　　
㈠、被告鄧承恩、魏榆靜部分：
    上開犯罪事實，業據被告鄧承恩於警詢、偵訊及本院審理  
    時（見偵21293卷第215至229頁、偵22450卷第131至148頁、
    他卷第357至363頁、本院卷一第111頁、卷二第125頁）、被
    告魏榆靜於本院審理時（見本院卷一第320頁、卷二第125頁
    ）均坦承不諱，核與證人即同案被告張竣龍、李劭中於警詢
    、本院審理時（見他卷第27至39頁、偵22450卷第277至288
    頁、本院卷一第351至373頁；他卷第72至91頁、偵22450卷
    第203至212頁、本院卷一第307至319頁）、證人即另案被告
    丁希賓於警詢、本院審理時（見他卷第133至147頁、偵2245
    0卷第343至353頁）、證人即被害人陳文田於警詢時（見他
    卷第207至211頁）、證人即告訴人林宏樹、陳月上、周守倫
    、高志強、何淑美、謝月風、陳淑芬於警詢時（見他卷第21
    7至218頁；第213至215頁；第221至223頁；第229至231頁；
    第233至236頁；第237至241頁；第225至228頁）證述之內容
    相符，並有如附表一「匯入帳戶」欄所示人頭帳戶之交易明
    細（見他卷第335至337頁、偵22450卷第575至591頁）、如
    附表一「提領時間、地點及金額」欄所示地點之監視器畫面
    截圖（見他卷第53至71頁）、被害人陳文田之報案三聯單、
    反詐騙諮詢專線紀錄表、警示簡便格式表、金融機構聯防機
    制通報單（見偵22450卷第451至461頁）、告訴人林宏樹之
    報案三聯單、警示簡便格式表、存摺影本、朴子市農會匯款
    回條、手機截圖（見偵22450卷第466至474頁）、告訴人陳
    月上之警示簡便格式表、金融機構聯防機制通報單、受理各
    類案件紀錄表、反詐騙諮詢專線紀錄表、郵政匯款申請書（
    見偵22450卷第479至483頁）、告訴人周守倫之反詐騙專線
    紀錄表、警示簡便格式表、金融機構聯防機制通報單、受理
    各類案件紀錄表、華南商業銀行存款憑條（收據）、台北富
    邦銀行匯款委託書（見偵22450卷第488至502頁）、告訴人
    高志強之反詐騙諮詢專線紀錄表、警示簡便格式表、警示帳
    戶通報單、受理各類案件紀錄表、陳報單、合作金庫銀行自
    動櫃員機交易明細單、LINE對話截圖（見偵22450卷第506至
    525頁）、告訴人何淑美之反詐騙諮詢專線紀錄表、受理各
    類案件紀錄表、報案三聯單、警示簡便格式表、金融機構聯
    防機制通報單、第一銀行匯款申請書影本、存摺翻拍影本、
    手機翻拍截圖（見偵22450卷第531至541頁）、告訴人謝月
    風之反詐騙諮詢專線紀錄表、陳報單、受理各類案件紀錄表
    、報案三聯單、警示簡便格式表、金融機構聯防機制通報單
    、手機對話截圖、LINE對話截圖、聯邦銀行客戶收執聯影本
    （見偵22450卷第546至558頁）、告訴人陳淑芬之之反詐騙
    諮詢專線紀錄表、陳報單、受理各類案件紀錄表、報案三聯
    單、警示簡便格式表、金融機構聯防機制通報單、手機對話
    截圖、新光銀行匯款申請書影本、存摺影本、手機翻拍截圖
    （見偵22450卷第565至576頁）、被告宋俊佑所持用門號000
    0000000號、被告鄧承恩所持用門號0000000000號基本資料
    表、基地台位址（見偵12193卷第177至198頁、偵22450卷第
    597至599頁、第679至709頁）、立勤大飯店、新聯美旅社、
    春水漾精緻休閒旅館住宿資料、被告鄧承恩所使用車牌號碼
    00-0000號自用小客車之車行紀錄影像（見偵22450卷第197
    至201頁）在卷可稽，足認被告鄧承恩、魏榆靜之自白與事
    實相符，堪予採信。綜上所述，本案關於被告鄧承恩、魏榆
    靜之部分事證明確，被告鄧承恩、魏榆靜上開犯行洵堪認定
    ，應依法論科。
㈡、被告宋俊佑部分：
    訊據被告宋俊佑矢口否認有何加重詐欺取財、一般洗錢等犯
    行，辯稱：我忘記案發時有沒有跟鄧承恩收過錢，如果我有
    向鄧承恩收錢，那也是之前鄧承恩積欠我的借款云云（見本
    院卷一第112頁）。辯護人則為其辯護略以：被告鄧承恩之
    供述前後不一，有嚴重瑕疵，不可採信，卷內行動電話基地
    台位置亦無法證明被告宋俊佑有參與詐欺集團收取款項之犯
    行等語。經查：
１、本案詐欺集團不詳成員，於附表一編號一至八「詐欺方式」
    欄所示之時間、方式，分別對被害人陳文田、告訴人林宏樹
    、陳月上、周守倫、高志強、何淑美、謝月風、陳淑芬施用
    詐術，致其等均陷於錯誤，而各自依指示，於如附表一「匯
    款時間/金額」欄所示之時間，將如附表一「匯款時間/金額
    」欄所示之款項，匯入如附表一「匯入帳戶」欄所示之帳戶
    內，再由如附表一「提領車手」欄所示之車手，於如附表一
    「提領時間、地點及金額」欄所示之時間、地點，提領如附
    表一「提領時間、地點及金額」欄所示之款項，並由同案被
    告李劭中負責彙整各日所有車手提領款項，且從中收取各車
    手之報酬後，於如附表二「鄧承恩收水日期、地點」欄所示
    之時間、地點交予被告鄧承恩等情，業經本院認定如前，且
    為被告宋俊佑所不爭執，此部分事實，先堪予認定。
２、證人即被告鄧承恩①於偵查中證稱：本案詐欺集團成員有「小
    新」、宋俊佑、張竣龍、李劭中、丁希賓及我，「小新」負
    責指派車手工作，張竣龍、李劭中、丁希賓負責提款，我負
    責跟張竣龍、李劭中、丁希賓收取贓款，再將款項轉交給宋
    俊佑，宋俊佑是我上一層負責跟我收錢的人。本案從109年1
    月7日起至同年月10日止，我每天都有交錢給宋俊佑。109年
    1月7日22時、23時許，是我從臺中開車去臺北，到宋俊佑位
    在新北市○○區○○路00巷00號住處地下室停車場，將贓款交給
    宋俊佑；109年1月8日20時至21時許，我是在我當時位在臺
    中市○區○○路0段000號住處地下室，交付贓款給宋俊佑；109
    年1月9日、同年月10日，我也有在我當時的住處或住處附近
    ，將贓款交給宋俊佑。我每次交給宋俊佑的贓款至少都有30
    至40萬元等語（見他卷第359至363頁）；②於本院審理時以
    證人之身分結證稱：我是在宋俊佑的邀請下加入本案詐欺集
    團，集團中是由「小新」指派車手張竣龍、李劭中、丁希賓
    領款，下游車手收款後會交給我，再由我轉遞給上手宋俊佑
    ，只要我有收水，款項都是交給宋俊佑，不曾交給他人，且
    每天只要有領錢，在工作結束後，就一定會與宋俊佑用Face
    time聯繫碰面交錢。我於109年1月7日是開車前往宋俊佑位
    在淡水的住處將贓款交給他；於109年1月8日在我當時住的
    地下室將贓款交給宋俊佑；於109年1月9日、同年月10日，
    也有在臺中交付贓款給宋俊佑，地點有可能是在我住處附近
    。我每次交給宋俊佑的款項，至少都有30萬至40萬元，在交
    給宋俊佑之前，我就會將我自己可獲得之3％報酬扣掉等語（
    見本院卷一第278至296頁）。參核證人鄧承恩上開證述內容
    ，其就加入本案詐欺集團之原因、在集團中擔任之角色、依
    何人指示收款、收款上下游之對象、款項傳遞之流程、報酬
    結算之方式等重要基本事實，均為詳盡且一致之證述，而證
    人鄧承恩係居於對上手即被告宋俊佑負責，擔任傳遞贓款之
    中繼角色，觀諸其與被告宋俊佑、同案被告張竣龍、李劭中
    、另案被告丁希賓之分工流程，與現行詐欺集團層層分工、
    製造斷點以避免檢警追查上游成員之運作模式大致相吻合，
    自已具相當之憑信性；再稽以證人鄧承恩除指證被告宋俊佑
    之犯行外，亦就己在本案詐欺集團中之具體分工內容與細節
    交代詳實，而同時為不利於己之陳述，並經具結擔保其證述
    之真實性，證人鄧承恩實無自陷己罪，或甘冒偽證刑責而無
    端構陷被告宋俊佑之必要。綜上各情，足認證人鄧承恩前揭
    證述，應屬信實而可採信。
３、復觀諸被告宋俊佑持用行動電話門號0000000000號，於附表
    三「時間」欄所示之時間，所顯示如附表三「基地台位置」
    欄所示之地點，與被告鄧承恩持用行動電話門號0000000000
    號，於附表四「時間」欄所示之時間，所顯示如附表四「基
    地台位置」欄所示之地點，在同一時段均身處新北市淡水區
    、臺中市北區、北屯區，甚且均在臺中市○○區○○○街000號，
    有被告宋俊佑持用行動電話門號0000000000號、被告鄧承恩
    持用行動電話門號0000000000號基地台資料明細存卷可憑（
    見偵22450卷第696頁、第599頁、第683至686頁）。且依照G
    oogle Map列印資料所示，如附表三編號一與附表四編號一
    「基地台位置」欄所示之地點相距400公尺，而如附表三編
    號一「基地台位置」欄所示之地點與被告宋俊佑當時所居住
    之新北市○○區○○路00巷00號15樓之33號相同；如附表三編號
    二與附表四編號二「基地台位置」欄所示之地點相距僅300
    公尺，且該2處地點與被告鄧承恩當時所居住之臺中市○區○○
    路0段000號，各相隔200公尺、300公尺；如附表三編號三、
    四與附表四編號三、四「基地台位置」欄所示之地點相同，
    且該處距離被告鄧承恩當時居住之臺中市○區○○路0段000號
    為1.2公里各情，有Google Map列印資料可佐，俱與證人鄧
    承恩上開證稱交付贓款予被告宋俊佑之地點相合，則依上開
    客觀事實，足徵證人鄧承恩前開所述與被告宋俊佑碰面交付
    贓款之事實非虛，是被告鄧承恩確有如附表二「宋俊佑收水
    日期、地點」欄所示之時間、地點，交付贓款給被告宋俊佑
    ，應可認定。
４、按現今詐欺集團採緊密之層級化分工，利用底層車手提領款
    項後，再逐層將贓款轉交予上手之犯罪手法，本即係為製造
    檢、警機關之查緝斷點，增加追查上手之困難，此屬實務上
    常見之犯案模式，是就隱藏於幕後之犯罪者，本即難以取得
    直接證據，然若其他共犯間之自白，互核相符，復有其他補
    強證據足資補強，即非不得作為認定被告犯罪事實之證據。
    本院衡諸經驗法則作合理綜合比較，就證人鄧承恩於偵訊及
    本院審理時歷次證述相互勾稽，並佐以被告宋俊佑、鄧承恩
    上開行動電話通訊基地台顯示於同時段內位置高度重疊各情
    ，顯見被告宋俊佑確有參與本案詐欺集團擔任收水手，而於
    如附表二「宋俊佑收水日期、地點」欄所示之時間、地點，
    向被告鄧承恩收取詐欺贓款等事實，至為明確。
５、被告宋俊佑雖辯稱：我向鄧承恩收取的款項是借款，我一共
    借給鄧承恩約60萬、70萬元云云；惟查，被告宋俊佑曾借款
    60萬、70萬元予被告鄧承恩乙情，為被告鄧承恩所否認，被
    告宋俊佑始終無法提出相關事證供本院調查，其所辯是否屬
    實已非無疑。又被告宋俊佑於本院審理時陳稱：我借錢給鄧
    承恩沒有任何的證據可以證明，鄧承恩至今還我多少錢我忘
    記了，我現在也沒有再向鄧承恩催款，更沒有對鄧承恩採取
    法律上之行動；我目前存款有10幾萬元等語（本院卷二第11
    9至121 頁、第123頁），可見被告宋俊佑將款項出借予被告
    鄧承恩後，未持續向被告鄧承恩追討債務，甚至連被告鄧承
    恩目前尚積欠之款項數額若干亦無法具體說明，且被告宋俊
    佑與被告鄧承恩並非至親，而借款60萬、70萬元，對比被告
    宋俊佑稱其存款10幾萬元而言，數目非小，然被告宋俊佑卻
    未與被告鄧承恩書立任何借據作為憑據以保障自身權益，且
    未向之催款或採取法律途徑要求還款，在在與借貸常情相悖
    ，所辯無疑係係臨訟杜撰之詞，不可採信。辯護人無視於上
    開證據綜合評價之結果，猶執以前詞辯護，尚屬無據。
６、至辯護人聲請傳喚綽號「阿信」之人以資證明被告鄧承恩與
    「阿信」之女友同居期間曾發生不愉快之事，被告宋俊佑有
    因此到臺中為其等調停等節，然辯護人遲於本院言詞辯論終
    結前，仍未陳報該證人之姓名、年籍等相關資料，致本院無
    從傳喚，而欠缺調查可能性，且本院認前揭事實均已臻明確
    ，應無調查之必要，附此敘明。
７、綜上所述，本案關於被告宋俊佑之部分事證亦臻明確，被告
    宋俊佑及其辯護人前揭所辯均核無足採，其上開犯行堪可認
    定，應依法論科。
三、論罪科刑：　　　
㈠、依卷內共同正犯陳述及相關證據，被告宋俊佑、鄧承恩、魏
    榆靜所參與之本案詐欺集團，成員至少有被告宋俊佑、鄧承
    恩、魏榆靜與同案被告張竣龍、李劭中、另案被告丁希賓、
    「小新」及施行詐術之本案詐欺集團不詳成員，為三人以上
    無訛。
㈡、洗錢防制法第15條之特殊洗錢罪，係在無法證明前置犯罪之
    特定不法所得，而未能依洗錢防制法第14條之一般洗錢罪論
    處時，始予適用。倘能證明人頭帳戶內之資金係前置之特定
    犯罪所得，即應逕以一般洗錢罪論處，自無適用特殊洗錢罪
    之餘地。另過往實務見解，雖認行為人對犯特定犯罪所得之
    財物或利益作直接使用或消費之處分行為，或僅將自己犯罪
    所得財物交予其他共同正犯，屬犯罪後處分贓物之行為，非
    本條例規範之洗錢行為，惟依修正後洗錢防制法規定，倘行
    為人意圖掩飾或隱匿特定犯罪所得來源，而將特定犯罪所得
    直接消費處分，甚或交予其他共同正犯，或由共同正犯以虛
    假交易外觀掩飾不法金流移動，即難認單純犯罪後處分贓物
    之行為，應仍構成洗錢防制法第2 條第1 或2 款之洗錢行為
    （最高法院108 年度台上字第1744號、108 年度台上字第30
     86號判決要旨參照）。被告宋俊佑、鄧承恩、魏榆靜與同
    案被告張竣龍、李劭中、另案被告丁希賓、「小新」及施行
    詐術之本案詐欺集團不詳成員，就附表一所示詐欺取財（洗
    錢防制法所規定之特定犯罪）犯行，係使各該被害人將款項
    匯入該集團掌控使用之人頭帳戶，而後由被告魏榆靜、同案
    被告張竣龍、李劭中、另案被告丁希賓提款後，透過被告宋
    俊佑、鄧承恩層轉上手，以隱匿其等詐欺所得去向，所為已
    切斷資金與當初特定犯罪行為之關聯性，隱匿犯罪行為或該
    資金不法來源或本質，使偵查機關無法藉由資金之流向追查
    犯罪者，核與洗錢防制法第14條第1 項之一般洗錢罪之要件
    相合。
㈢、是核被告宋俊佑、鄧承恩如附表一編號一至八所為，各係犯
    刑法第339 條之4 第1 項第2 款之三人以上共同犯詐欺取財
    罪及洗錢防制法第14條第1 項之一般洗錢罪。被告魏榆靜如
    附表一編號三所為，係犯刑法第339 條之4 第1 項第2 款之
    三人以上共同犯詐欺取財罪及洗錢防制法第14條第1 項之一
    般洗錢罪。又如附表一編號三之告訴人陳月上遭詐欺匯款後
    ，被告魏榆靜雖有3次提款行為，惟彼此間獨立性極為薄弱
    ，依一般社會健全觀念，均以視為數個舉動之接續施行，應
    合為包括之接續一行為評價。
㈣、被告宋俊佑、鄧承恩、魏榆靜雖未親自實施電話詐騙行為，
    而推由同犯罪集團之其他成員為之，但被告3 人與同案被告
    張竣龍、李劭中、另案被告丁希賓、「小新」及施行詐術之
    本案詐欺集團不詳成員間，就上開犯行各分工擔任上開工作
    ，堪認其等間具有相互利用之共同犯意，各自分擔部分犯罪
    行為，其等就所犯上開加重詐欺等犯行，各具有犯意聯絡與
    行為分擔，為共同正犯。
㈤、被告宋俊佑、鄧承恩、魏榆靜上開所犯三人以上共同犯詐欺
    取財罪及一般洗錢罪，皆有部分合致，且犯罪目的單一，均
    為想像競合犯，依刑法第55條前段規定，從一重均論以三人
    以上共同詐欺取財罪。
㈥、詐欺取財罪，係為保護個人之財產法益而設，行為人罪數之
    計算，應依遭詐騙之被害人人數計算。被告宋俊佑、鄧承恩
    所犯如附表一編號一至八所示之8 罪，均係犯意各別，行為
    互殊，均應分論併罰。
㈦、洗錢防制法第16條第2 項固規定「犯前二條之罪，在偵查或
    審判中自白者，減輕其刑」，被告鄧承恩對於一般洗錢犯行
    ，於偵查及本院審理時自白犯罪，被告魏榆靜對於一般洗錢
    犯行，於本院審理時自白犯罪，原均應依上開規定減輕其刑
    ，惟被告2人本案所為均係從一重之刑法加重詐欺取財罪處
    斷，該重罪並無法定減刑事由，參照最高法院108 年度台上
    大字第3563號裁定法理，無從再適用上開條項規定減刑，僅
    能於量刑時予以衡酌，併予敘明。
㈧、爰審酌詐欺集團犯罪危害民眾甚鉅，為政府嚴加查緝並加重
    刑罰，被告宋俊佑、鄧承恩、魏榆靜正值青壯，四肢健全，
    有從事勞動或工作之能力，不思循正當管道獲取財物，貪圖
    不法利益，價值觀念偏差，所為嚴重損害財產交易安全及社
    會經濟秩序，破壞人際間之信任關係，造成附表一編號一至
    八所示被害人精神痛苦，所生危害非輕，所為誠屬不當；並
    斟酌被告鄧承恩、魏榆靜分別係居於聽命附從之收水手、車
    手之地位，被告魏榆靜係因男友即同案被告李劭中之故，方
    參與如附表一編號三該次犯行，其2人並非幕後主導犯罪之
    核心人物，在本案詐騙集團中，乃係居於被告宋俊佑之下游
    ，犯罪情節相較被告宋俊佑均較輕微；又被告宋俊佑犯後猶
    飾詞否認犯行之態度，被告鄧承恩、魏榆靜雖坦認犯行，但
    未能賠償上開被害人之損失；並參酌上開被害人遭詐欺金額
    、損失程度；暨被告宋俊佑於本院審理時自述大學畢業，目
    前從事汽車銷售，與女友同住，經濟狀況尚可；被告鄧承恩
    於本院審理時自述大學肄業，目前從事駕駛聯結車工作，與
    配偶同住，經濟狀況普通；被告魏榆靜於本院審理時自述高
    中肄業，先前從事直播工作，與母親同住，經濟狀況不佳（
    見本院卷二第127頁）之智識程度、經濟與家庭生活狀況等
    一切情狀，分別量處如主文所示之刑。並審酌被告宋俊佑、
    鄧承恩本案犯行，均係於109 年1月7 日至同年月10日間所
    為，犯罪時間間隔相近，犯罪手段、態樣與所擔任之角色相
    同，同為侵害財產法益，並非侵害不可代替或不可回復性之
    個人法益，參諸刑法第51條第5 款係採限制加重原則，而非
    累加原則之意旨，以及被告宋俊佑、鄧承恩參與情節及各被
    害人所受財產損失等情況，定其等應執行刑如主文第一、二
    項所示。
四、沒收：
㈠、被告鄧承恩因本案犯行，可分得其收取贓款之3％做為報酬，
    且本案之酬勞均已取得等情，業據被告鄧承恩於本院審理時
    供述明確（見本院卷二第126頁）。準此，被告鄧承恩可獲
    取附表一編號1至8「犯罪所得」欄所示之報酬，為其各次之
    犯罪所得，應依刑法第38條之1第1項前段、第3項之規定，
    於被告鄧承恩所犯各犯行項下宣告沒收，於全部或一部不能
    沒收或不宜沒收時，追徵其價額。
㈡、至被告宋俊佑否認犯行，其所得之報酬確切為何，即尚無法
    確認，應認此部分犯罪所得之範圍與價額有刑法第38條之2 
    第1 項所指認定顯有困難之情形，本院自得以估算認定之；
    而參酌被告宋俊佑本案參與詐欺集團所擔任之角色，係向被
    告鄧承恩收受詐欺贓款再上繳予詐欺集團核心成員，可認被
    告宋俊佑犯罪層級較被告鄧承恩為高，雖無證據證明被告宋
    俊佑為詐欺集團首腦而能保有全部犯罪所得，但考量被告宋
    俊佑實難在未獲得分毫報酬之情形下甘冒重罪而參與本案詐
    欺集團犯罪，故參酌詐欺集團犯罪分工方式，被告宋俊佑所
    分得之犯罪所得至少應不低於被告鄧承恩，依罪疑有利被告
    原則，認被告宋俊佑本案犯罪所得不低於被告鄧承恩為提領
    贓款之3％，是應以該標準計算被告宋俊佑各自犯行之所得如
    附表一「犯罪所得」欄所示，並應依刑法第38條之1第1項前
    段、第3項之規定，於被告宋俊佑所犯各犯行項下宣告沒收
    ，於全部或一部不能沒收或不宜沒收時，追徵其價額。
㈢、被告魏榆靜否認其有收到本案犯罪所得（見本院卷二第126頁
    ），佐以被告魏榆靜當時與同案被告李劭中正在交往中，而
    替實際上擔任詐欺集團車手之同案被告李劭中提款，領款當
    時同案被告李劭中亦在場陪同等情，業據證人即同案被告李
    劭中於本院審理時證述明確（見本院卷一第317頁），並有
    監視器畫面截圖可佐（見他卷第60頁），另依被告鄧承恩於
    本院審理時所述，同案被告李劭中會彙整其他車手提領的款
    項，於扣除自己之報酬後再交給我等語（見本院卷二第126
    頁），可見款項均由同案被告李劭中先行結算報酬再上繳予
    被告鄧承恩，則被告魏榆靜因此未實際分得報酬乙節，不違
    常情，是難認被告魏榆靜有因本案犯行取得對價而有犯罪所
    得，爰不予宣告沒收。
據上論斷，應依刑事訴訟法第299條第1項前段，洗錢防制法第14
條第1項，刑法第11條前段、第28條、第339條之4第1項第2款、
第55條、第51條第5款、第38條之1第1項前段、第3項、第40條之
2第1項，刑法施行法第1條之1第1項，判決如主文。
本案經檢察官陳文一提起公訴，檢察官羅秀蓮到庭執行職務。
中　　華　　民　　國　　110 　年　　9 　　月　　29　　日
                  刑事第三庭  審判長法  官  劉麗瑛
                                    法  官  蔡宗儒
                                    法  官  簡志宇
以上正本證明與原本無異。
如不服本判決應於收受送達後20日內向本院提出上訴書狀，並應
敘述具體理由；其未敘述上訴之理由者，應於上訴期間屆滿後20
日內向本院補提理由書（均須按他造當事人之人數附繕本）「切
勿逕送上級法院」。告訴人或被害人如不服判決，應備理由具狀
向檢察官請求上訴，上訴期間之計算，以檢察官收受判決正本之
日起算。
                                    書記官  林勝彥
中　　華　　民　　國　　110 　年　　9 　　月　　29　　日
附錄論罪科刑法條
◎中華民國刑法第339條之4
犯第339 條詐欺罪而有下列情形之一者，處1 年以上7 年以下有
期徒刑，得併科1 百萬元以下罰金：
一、冒用政府機關或公務員名義犯之。
二、三人以上共同犯之。
三、以廣播電視、電子通訊、網際網路或其他媒體等傳播工具，
    對公眾散布而犯之。
前項之未遂犯罰之。
◎洗錢防制法第14條
有第二條各款所列洗錢行為者，處7 年以下有期徒刑，併科新臺
幣5 百萬元以下罰金。
前項之未遂犯罰之。
前二項情形，不得科以超過其特定犯罪所定最重本刑之刑。